臺灣高等法院交通事件裁定　　　　　　 94年度交抗字第569號
抗　告　人　甲○○
即受處分人
　　　　　　　　　　　號5樓
上列抗告人因違反道路交通管理處罰條例案件，不服臺灣臺北地
方法院，中華民國94年6月30日所為裁定（94年度交聲字第349號
），提起抗告，本院裁定如下：
    主  文
抗告駁回。
    理  由
一、本件原裁定以原處分機關處分理由略以異議人即受處分人甲
    ○○於民國九十四年二月十六日下午六點二十五分左右，駕
    駛DY-1393號自用小客車，於國道三號公路北上七堵收費站
    前劃有雙白實線之路段變換車道，為內政部警政署國道公路
    警察局當場舉發，依違反道路交通管理處罰條例第三十三條
    第一項，裁處罰鍰新台幣三千元。異議理由略以異議人準備
    自行徑中之車道，向右切換至另一車道時，車速約四十多公
    里，車頭距離雙白實線尾端大約還有一、二公尺（相當於原
    審第二十法庭陪席法官座位至左側牆壁之距離），並未壓線
    等語。由證人即舉發本件違規案件之警員陳文明於原審證稱
    從七堵收費站北上方向的收費站前面大約有五十公尺都是禁
    止變換車道的，都有畫雙白實線以及槽化線，我看到他是右
    前輪先壓線，他整部車都有壓線。（問：你有看到他左後輪
    有壓線嗎？）答：有。（問：他左後輪壓線時，車頭距收費
    亭多遠？）答：可能有二十公尺左右。（問：視力如何？）
    答：不用戴眼鏡等語，及其當庭繪製之現場圖一份可知，七
    堵收費站北向車道，約有五十公尺之範圍屬禁止變換車道之
    路段，證人目睹異議人之自用小客車切換車道時，該車車頭
    距收費亭僅約二十公尺，參以證人視力良好，應可清楚看見
    異議人變換車道時，車輛至少已行徑至路面劃有雙白實線之
    路段。至證人即當天乘坐於駕駛座右側之乘客游昭娟雖一再
    證稱異議人之自用小客車絕未壓線，然其對於該車前後輪是
    否有壓線之事實既未目睹，又無法說明其認為該車未壓線之
    依據，無法證明異議人於劃有雙白實線路段前已完成變換車
    道之駕駛行為。綜合以上說明，異議人確有於前述劃有雙白
    實線路段變換車道之事實，原處分機關之裁處並無不當，本
    件異議為無理由，應予駁回。
二、抗告人抗告意旨略以證人游昭娟雖於原審法官詢問時以坐在
    車上看不到輪胎而無法回答，但事後已可確認抗告人未壓線
    ，並主張該處之槽化線及雙實白線並未有員警聲稱之50公尺
    ，當時員警站於收費站正後方應無法看見有無壓線，僅能看
    見於雙白線前切換車道，此由員警出庭時無法百分之百確認
    可知等語，堅稱其於雙白線前已完成車道切換等。
三、按汽車行駛於高速公路或設站管制之道路，而不遵管制之規
    定者，處汽車駕駛人新臺幣3千元以上6千元以下罰鍰，道路
    交通管理處罰條例第33條第1項定有明文；又高速公路交通
    管制規則第22條規定：「汽車行駛高速公路，於駛進收費站
    前，應依標誌指示預為減速慢行，並依標誌、號誌指示或公
    路警察指揮順序駛入收費車道，停車繳費」，道路交通標誌
    標線號誌設置規則第149條第1項第7款亦規定，劃有雙白實
    線之路段，禁止變換車道。查抗告人甲○○於民國94年2月
    16日下午6點25分左右，駕駛車號DY-1393號自用小客車，於
    國道三號公路北上七堵收費站前劃有雙白實線之路段違規變
    換車道之行為，有舉發違反道路交通管理事件通知單在卷可
    稽，抗告人於原審亦承認其有簽名，且前揭之事實亦有證人
    即警員陳文明在原審具結證述明確，抗告人對該證人所述之
    證言，於原審稱沒有意見，且該證人所證如有不實，須負偽
    證罪之責，再本件並無任何積極證據足以證明該執勤員警之
    舉發係屬虛偽，或使人足信該名員警有何不可採之品性證據
    或前科證據存在，抗告人亦未提出該名執勤員警之舉發確屬
    不實之相關證據以供調查，尚難僅憑抗告人之片面指述遽認
    本件有濫行取締之情形；則執勤員警本其維護交通秩序安全
    職責所為之依法舉發，自應受到合法正確之推定。至於證人
    即抗告人之妻游昭娟於原審雖稱車子未壓到雙白實線，惟其
    另稱車之前輪是否壓到雙白實線，又稱看不到右前輪，是其
    所述之車子未壓到雙白實線，尚無具體之事證足以證明與事
    實相符，尚無可採。本件抗告人違規之事實明確，原裁定認
    原處分機關援引前開規定對抗告人裁處罰鍰新臺幣3,000元
    核無違誤，而駁回抗告人於原審之異議，揆諸前揭之規定，
    並無不當，抗告人之抗告為無理由，應予駁回。
四、依道路交通管理處罰條例第89條，道路交通案件處理辦法第
    26條，刑事訴訟法第412條裁定如主文。
中　　華　　民　　國　　94　　年　　10　　月　　24　　日
                  交通法庭    審判長法　官  陳正雄
　　　　　　　　　　　　　　　    　法  官  黃金富
　　　　　　　　　　　　　　　　    法  官  許宗和
以上正本證明與原本無異。
不得再抗告。
                                    書記官  沈秀容
中　　華　　民　　國　　94　　年　　10　　月　　24　　日
